【裁判字號】    89,訴,791
【裁判日期】    900522
【裁判案由】    違反毒品危害防制條例
【裁判全文】
臺灣基隆地方法院刑事判決                          八十九年度訴字第七九一號
    公  訴  人  臺灣基隆地方法院檢察署檢察官
    被      告  甲○○
右列被告因違反毒品危害防制條例案件，經檢察官提起公訴 (八十九年度毒偵字第二
三二二號），及移送併案（八十九年度毒偵字第二五二八號、九十年度毒偵字第二三
九號、九十年度毒偵字第六一九號），本院判決如左：
    主  文
甲○○連續施用第一級毒品，累犯，處有期徒刑柒月，扣案注射針筒貳支均沒收之；
又連續施用第二級毒品，累犯，處有期徒刑肆月，扣案安非他命壹小包（毛重壹點肆
公克）沒收銷燬之。應執行有期徒刑玖月，扣案注射針筒貳支均沒收之，扣案安非他
命壹小包（毛重壹點肆公克）沒收銷燬之。
    事  實
一、甲○○前曾於民國八十六年間，因違反麻醉藥品管理條例案件，經本院判處有期
    徒刑七月確定，於八十七年四月二十九日執行完畢。復於八十八年六月間，因施
    用第二級毒品安非他命，經本院以八十八年度毒聲字第一一四三號裁定送觀察、
    勒戒後，認無繼續施用毒品傾向，經台灣基隆地方法院檢察署檢察官以八十八年
    度偵字第二九三三號為不起訴處分確定後，復於同年九月間，因施用第二級毒品
    安非他命，經本院以八十八年度毒聲字第一九七九號裁定送觀察、勒戒後，認有
    繼續施用毒品之傾向，而以本院八十八年度毒聲字第二二八八號裁定令入戒治處
    所戒治，並經本院以八十九年度簡上字第十六號判處有期徒刑六月確定。詎甲○
    ○猶不知悔改，復基於概括犯意，自八十九年十一月四日十二時採尿時間前二十
    四小時內某時起，至九十年三月六日採尿時間前二十四小時某時止，連續在其基
    隆市○○街三０三號二樓住處，非法施用第一級毒品海洛因；復基於概括犯意，
    自八十九年十一月四日採尿時間前四十八小時內某時起，至九十年三月六日採尿
    時間前四十八小時內某時止，連續在其前開住處，非法施用第二級毒品安非他命
    。甲○○先於八十九年十一月四日中午十二時許為警在其前揭住處實施搜索查獲
    ，並當場扣得安非他命一小包（毛重約０．四公克）及其所有供施用毒品之器具
    注射針筒二支，嗣又於八十九年十一月二十二日、同年十二月六日、九十年三月
    六日經警通知驗尿結果呈毒品陽性反應而查悉上情。
二、案經基隆市警察局移送台灣基隆地方法院檢察署檢察官偵查起訴及函送併辦。
    理  由
一、右揭事實，業據被告於本院審理中坦承不諱，而被告於八十九年十一月四日、九
    十年三月六日、八十九年十一月二十二日三次為警查獲時所採尿液經送檢驗結果
    ，均呈嗎啡及安非他命陽性反應，又其於同年十二月六日為警查獲時所採尿液經
    送檢驗結果，呈嗎啡陽性反應，有法務部調查局檢驗通知書二紙、台灣檢驗科技
    股份有限公司濫用藥物尿液檢驗報告一紙及基隆市衛生局檢驗成績書三紙附卷可
    稽，並有安非他命一小包（毛重約０．四公克）及注射針筒二支扣案可佐，足認
    被告自白與事實相符，堪予採信。又被告於八十八年六月間，因施用第二級毒品
    安非他命，經本院以八十八年度毒聲字第一一四三號裁定送觀察、勒戒後，認無
    繼續施用毒品傾向，經台灣基隆地方法院檢察署檢察官以八十八年度偵字第二九
    三三號為不起訴處分確定後，復於同年九月間，因施用第二級毒品安非他命，經
    本院以八十八年度毒聲字第一九七九號裁定送觀察、勒戒後，認有繼續施用毒品
    之傾向，而以本院八十八年度毒聲字第二二八八號裁定令入戒治處所戒治，並經
    本院以八十九年度簡上字第十六號判處有期徒刑六月確定等情，有本院被告全國
    前案紀錄表乙紙在卷足憑。本件事證明確，被告犯行洵堪認定，應予依法論科。
二、查海洛因、安非他命係毒品危害防制條例所定之第一級、第二級毒品，此為該條
    例第二條第二項第一款、第二款所明定。又犯毒品危害防制條例第十條施用毒品
    之罪者，檢察官應先將被告送勒戒處所觀察、勒戒，經觀察、勒戒後，無繼續施
    用毒品傾向者，應由檢察官為不起訴處分，有繼續施用毒品之傾向者，由檢察官
    聲請法院裁定令入戒治處所施以強制戒治；依前開規定為不起訴處分後，五年內
    再犯施用毒品之罪，經觀察、勒戒後，認有繼續施用毒品之傾向或三犯以上者，
    不適用前開規定，但應由檢察官聲請法院裁定令入戒治處所施以強制戒治，毒品
    危害防制條例第二十條定有明文。本件被告於八十八年六月間，因施用第二級毒
    品安非他命，經本院裁定送觀察、勒戒後，認無繼續施用毒品傾向，經台灣基隆
    地方法院檢察署檢察官不起訴處分確定後，復於同年九月間，因施用第二級毒品
    安非他命，經本院以裁定送觀察、勒戒後，認有繼續施用毒品之傾向，而經本院
    裁定令入戒治處所戒治，並經本院以八十九年度簡上字第十六號判處有期徒刑六
    月確定之事實，已如前述，依毒品危害防制條例第二十條第三項規定，自應依法
    處罰，核被告所為，係犯毒品危害防制條例第十條第一項及第二項之施用第一級
    、第二級毒品罪。其持有第一級毒品海洛因及第二級毒品安非他命之低度行為，
    應各為施用毒品之高度行為所吸收，不另論罪。又被告前開於八十九年十一月二
    十二日、同年十二月六日及九十年三月六日為警查獲之施用第一級毒品海洛因及
    第二級毒品安非他命之犯行，雖未據檢察官起訴，惟該部分與起訴部分有連續犯
    之裁判上一罪關係，本院自得併予審究。被告先後多次施用第一級毒品犯行，時
    間緊接，方法相同，觸犯犯罪構成要件相同之罪名，顯係基於概括犯意為之，為
    連續犯，應以一罪論，並加重其刑。所犯施用第一級毒品及施用第二級毒品二罪
    ，犯意各別，行為互殊，應予分論併罰。再被告前曾於八十六年間，因違反麻醉
    藥品管理條例案件，經本院判處有期徒刑七月確定，於八十七年四月二十九日執
    行完畢之事實，有本院被告全國前案紀錄表一紙在卷可稽，被告於五年內再犯本
    件有期徒刑以上之罪，為累犯，應依法加重其刑。爰審酌被告施用足以導致精神
    障礙及生命危險之成癮性藥物及其犯罪動機、次數、品行、犯罪後態度等一切情
    狀，分別量處如主文所示之刑，並定其應執行之刑。扣案之第二級毒品安非他命
    一小包（毛重約零點四公克）應依毒品危害防制條例第十八條第一項前段規定，
    沒收銷燬之。至扣案之注射針筒二支，被告雖於本院審理中辯稱非其所有，伊亦
    不知係何人所有云云，惟其於警訊、偵查中均供明該二支注射針為伊所有，且前
    揭針筒均係於被告住處查獲，被告竟不知為何人所有，所辯顯與常情相違，不足
    採信，是扣案針筒二支係被告所有供犯罪所用之物乙情，堪可認定，爰依法宣告
    沒收之。
據上論斷，應依刑事訴訟法第二百九十九條第一項前段、毒品危害防制條例第十條第
一項、第二項、第十八條第一項，刑法第十一條前段、第五十六條、第四十七條、第
五十一條第五款、第三十八條第一項第二款，判決如主文。
本案經檢察官周慶華到庭執行職務
中    華    民    國      九十        年      五      月     二十二     日
                                      臺灣基隆地方法院刑事第三庭
法  官    姚  貴  美
右正本證明與原本無異。
對於本件判決如有不服，應於收受送達後十日內，向本院提出上訴書狀，上訴於臺灣
高等法院，並按他造當事人之人數附具繕本。
                                            書記官    明  祖  斌
中    華    民    國      九十        年      五      月     二十九     日
附錄論罪法條
毒品危害防制條例第十條第一項、第二項：
施用第一級毒品者，處六月以上五年以下有期徒刑。
施用第二級毒品者，處三年以下有期徒刑。


司法院資訊處製作；財團法人民間司法改革基金會備份。
